臺灣屏東地方法院刑事裁定　　　　　　　100年度秩抗字第2號
抗　告　人
即被移送人　謝慶彬
上列抗告人因違反社會秩序維護法案件，不服本院潮州簡易庭於
民國100 年8 月25日所為第一審裁定(100年度潮秩字第33號) ，
提起抗告，本院普通庭裁定為第二審裁定如下：
    主  文
抗告駁回。
    理  由
一、原裁定意旨略以：抗告人即被移送人謝慶彬於民國100 年7
    月28日23時40分許，在屏東縣東港鎮○○路康橋前，與同為
    被移送人蘇振德（未提出抗告），因有共同運輸易燃危險物
    品之營業，未經主管機關許可之違反社會秩序維護法行為，
    爰依社會秩序維護法第63條第1 項第7 款規定，裁處抗告人
    罰鍰新臺幣27,000元，並依同法第22條第1 項第2 款、第22
    條第3 項規定，分別沒入柴油7,340 公斤、儲油設施（含儲
    油槽）。
二、抗告意旨略以：伊遭沒入之儲油設施，係伊載運淡水之用，
    並營業易燃危險物品之用，且設施均符合安全規格，並無高
    度危險性，並該物品價值高達200,000 餘元，遠高於罰鍰，
    故原裁定沒入儲油設施部分顯有違比例原則，為此求予撤銷
    為裁定等語。
三、按有左列各款行為之一者，處3 日以下拘留或新臺幣30,000
    元以下罰鍰：七、關於製造、運輸、販賣、貯存易燃、易爆
    或其他危險物品之營業，未經主管機關許可；或其營業設備
    及方法，違反法令規定者，社會秩序維護法第63條第1 項第
    7 款定有明文。經查，抗告人未經主管機管許可，僱用知情
    之蘇振德，駕駛抗告人所有之車牌號碼JL-259號營業大貨車
    ，運送易燃船用柴油共7,340 公斤之事實，為抗告人所不爭
    執，並有責付現場照片、處理違法加儲油（氣）設施執行完
    畢證明、地磅磅單資料、現場紀錄表、成品撥交通知單在卷
    可考，是抗告人確有未經主管機關許可，貯存易燃危險物品
    營業之行為，洵堪認定。
四、至抗告人辯稱：伊遭沒入之儲油設備為載運淡水之用，且有
    違比例原則云云。惟查：
（一）抗告人固於警詢時辯稱：伊有在幫人載水洗路，所以鐵桶
      不是專為載運漁船用油之用（見本院100 年度潮秩字第33
      號卷第4 頁），並提出該營業大貨車行車執照（見前揭卷
      第21頁）。然觀以上開行照上僅記載「附水槽」等語，則
      若僅以行車執照上所載，即認抗告人所沒入之物品並非供
      載運易燃物品之用，尚嫌速斷；再抗告人為警查獲時或本
      院審理時，並未再行提其他積極證據，用以補強其所述，
      故本院自難僅憑抗告人一面之詞，即遽行為有利於抗告人
      之認定。
（二）另佐以抗告人自93年至100 年間，有多次違法運輸易燃物
      品，而為本院裁處罰鍰，甚至裁處拘留之前案紀錄，但仍
      不思悔悟，有本院93年度潮秩字第55號、93年度潮秩字第
      140 號、95年度潮秩字第45號、96年度潮秩字第21號、96
      年度潮秩字第59號、97年度潮秩字第31號、97年度潮秩字
      第99 號 、97年度潮秩字第167 號、98年度潮秩字第17號
      、100 年度潮秩字第16號、100 年度潮秩字第30號等裁定
      附卷可參（見本院卷第9 至19頁）；況抗告人所運物物品
      均係屬高危險性、高易燃性之汽油類物品，苟於運輸途中
      ，稍有差池，極易造成重大危害，是本院原裁定沒入其儲
      油設備，係屬可達成杜絕抗告人再犯之目的，並為侵害最
      小之手段，且與造成抗告人之損害及所欲維護公共安全之
      目的之利益間並無顯失均衡之情，而未違比例原則甚明，
      是其所辯，洵屬事後卸責之詞，為無理由。
五、綜上所述，抗告人確實有未經主管機關許可，運輸易燃危險
    物品營業之行為，本院潮州簡易庭因此裁處抗告人罰鍰26,0
    00元，並沒入責付之7,340 公升船用柴油及儲油設備，其認
    事用法均無違誤，抗告人猶執首揭情詞置辯，並無可取，應
    予駁回。
六、據上論斷，應依刑事訴訟法第412 條，社會秩序維護法第92
    條、第58條、第63條第1 項第7 款，爰裁定如主文。
中    華    民    國  100     年    11    月    30    日
                  刑事第二庭    審判長法  官  潘正屏
                                      法  官  陳秀慧
                                      法  官  羅森德
以上正本證明與原本無異。
本裁定不得抗告。
中    華    民    國  100     年    11    月    30    日
                                書記官  盧姝伶